【裁判字號】    97,易,435
【裁判日期】    970630
【裁判案由】    竊盜
【裁判全文】
臺灣雲林地方法院刑事判決               97年度易字第435號
公  訴  人  臺灣雲林地方法院檢察署檢察官
被      告  甲○○
上列被告因竊盜案件，經檢察官提起公訴（97年度偵字第1918號
），被告在準備程序中就被訴事實為有罪之陳述，本院合議庭裁
定由法官一人進行簡式審判程序，判決如下：
    主      文
甲○○攜帶兇器竊盜未遂，累犯，處有期徒刑陸月，如易科罰金
，以新臺幣壹仟元折算壹日。扣案之鐵鎚壹把及鑿子壹支均沒收
之。
    事實及理由
一、犯罪事實：
    甲○○前因竊盜案件，經本院於民國96年1 月22日，以95年
    度易字第534 號案件判處有期徒刑7 月確定，又因竊盜案件
    ，經本院於96年5 月14日，以96年度易字第136 號判處有期
    徒刑9 月確定，二案嗣經裁定減刑及接續執行，甫於97年1
    月8 日執行完畢。詎仍不知悔改，因失業在家，缺錢花用，
    竟基於為自己不法所有之意圖，於97年4 月8 日16時許，攜
    帶其所有客觀上可供兇器使用之鐵鎚1 把及鑿子1 支，侵入
    丙○○○位於雲林縣麥寮鄉麥津村20鄰保安林41之10號住處
    旁鐵皮屋內（無故侵入他人建築物部分未據告訴），欲竊取
    置於上址丙○○○所有之C 型鋼筋，但甲○○持鐵鎚及鑿子
    敲打、切割鋼筋而著手竊盜行為後不久，即為附近居民王春
    雄察覺聲響，大聲喝止而不遂。嗣經警方據報於同日17時20
    分許，前往上址查獲，並扣得前揭鐵鎚及鑿子，始知上情。
二、認定犯罪事實所憑之證據及理由：
  (一)本案被告甲○○所犯之罪，係死刑、無期徒刑、最輕本刑為
    3 年以上有期徒刑以外之罪，其於準備程序就前揭被訴事實
    為有罪之陳述，經受命法官告知簡式審判程序之旨，並聽取
    其與公訴人之意見後，本院合議庭裁定由受命法官獨任進行
    簡式審判程序，是本案之證據調查，依刑事訴訟法第273 條
    之2 規定，不受同法第159 條第1 項、第161 條之2 、第16
    1 條之3 、第163 條之1 及第164 條至第170 條規定之限制
    ，合先敘明。
  (二)上開犯罪事實，業據被告在本院審理中已坦承不諱，核與證
    人丙○○○及王春雄在警詢及偵訊中所為之證述情節相符，
    復有現場照片9 張及贓物認領保管單1 紙附卷可佐，另有鐵
    鎚1 把及鑿子1 支扣案可考，足認被告之自白與事實相符，
    可以採信，本件事證明確，被告前揭犯行洵堪認定，應依法
    論科。
三、論罪科刑之理由：
  (一)按刑法第321 條第1 項第3 款之攜帶兇器竊盜罪，係以行為
    人攜帶兇器竊盜為其加重條件，此所謂兇器，其種類並無限
    制，凡客觀上足以對人之生命、身體、安全構成威脅，具有
    危險性之兇器均屬之，且只須行竊時攜帶此種具有危險性之
    兇器為已足，並不以攜帶之初有行兇之意圖為必要（最高法
    院79年臺上字第5253號判例參照）。查扣案之鐵鎚及鑿子，
    經本院當庭勘驗之結果，認長度均約30公分，質地均相當堅
    硬，與一般市售鐵鎚及鑿子無異，客觀上顯足以危害人之生
    命、身體安全，屬兇器無異。又按竊盜罪既遂或未遂之判斷
    ，係以物之原持有支配關係之破壞，與新持有支配關係之建
    立與否為判斷之依據，即他人之物尚未入行竊者之實力支配
    下，則為未遂。查被告著手竊取行為後不久，即遭他人發覺
    而制止，該C 型鋼筋自始未遭被告竊取得手乙情，亦經被告
    供陳甚明，且有查獲現場照片在卷可佐，則被告並未建立自
    己對該鋼筋之新持有支配關係無疑。是核被告所為，係犯刑
    法第321 條第2 項、第1 項第3 款之攜帶兇器竊盜未遂罪。
  (二)被告有前述犯罪事實欄所記載之前科紀錄，有臺灣高等法院
    被告前案紀錄表在卷可佐，其於有期徒刑執行完畢後5 年內
    故意再犯本件有期徒刑以上之罪，為累犯，應依刑法第47條
    第1 項之規定加重其刑。
  (三)被告已著手於竊盜行為之實行，而未發生竊得財物之結果，
    為未遂犯，依刑法第25條第2 項之規定減輕其刑。並依法先
    加重而後減輕之。
  (四)爰審酌被告不思循正常途徑賺取金錢，竟任意竊取他人財物
    圖變賣得現花用，無視法紀，尊重他人財產權觀念薄弱，亦
    影響社會治安，然念及被告犯後尚能坦承犯行，及時知錯，
    態度尚可，且被告在事發後已與被害人達成和解，被害人已
    表示願意原諒被告，不願意繼續追究，有和解協議書1 紙在
    卷可參，暨被告自承國中畢業，智識程度不高，現已有正當
    職業，家中仰賴其收入以維繫，並提出識別證及戶籍謄本為
    證等一切情狀，認逕判處被告入監服刑無異剝奪其改過自新
    之機會，量處如主文所示之刑，並諭知易科罰金之折算標準
    。希冀被告能確實改過，重新做人。
  (五)扣案之鐵鎚1 把及鑿子1 支，為被告所有供前述竊盜行為所
    用之工具，業據被告供認在卷，均應依刑法第38條第1 項第
    2 款之規定沒收之。
四、應適用之法律：
    依刑事訴訟法第273 條之1 第1 項、第299 條第1 項前段，
    刑法第321 條第2 項、第1 項第3 款、第47條第1 項、第25
    條第2 項、第41條第1 項前段、第38條第1 項第2 款，判決
    如主文。
本案經檢察官乙○○到庭執行職務。
中    華    民    國    97    年    6     月    30    日
                  刑事第五庭    法  官  王  紹  銘
以上正本證明與原本無異。
如不服本判決，應於收受本判決後10日內向本院提出上訴書狀，
並應敘述具體理由。如未敘述上訴理由者，應於上訴期間屆滿後
20 日 內向本院補提理由書狀（均須按他造當事人之人數附繕本
）「切勿逕送上級法院」。
                                書記官  洪  秀  虹
中    華    民    國    97    年    6     月    30    日
附錄本案論罪科刑法條全文：
中華民國刑法第321條（加重竊盜罪）：
犯竊盜罪而有左列情形之一者，處6 月以上5 年以下有期徒刑：
一  於夜間侵入住宅或有人居住之建築物、船艦或隱匿其內而犯
    之者。
二  毀越門扇、牆垣或其他安全設備而犯之者。
三  攜帶兇器而犯之者。
四  結夥三人以上而犯之者。
五  乘火災、水災或其他災害之際而犯之者。
六  在車站或埠頭而犯之者。
前項之未遂犯罰之。


司法院資訊處製作；財團法人民間司法改革基金會備份。
